【裁判字號】    98,易,1163
【裁判日期】    981223
【裁判案由】    違反毒品危害防制條例
【裁判全文】
臺灣屏東地方法院刑事判決              98年度易字第1163號
公  訴  人  臺灣屏東地方法院檢察署檢察官
被      告  甲○○
上列被告因違反毒品危害防制條例案件，經檢察官提起公訴（98
年度毒偵字第1722號），被告於準備程序就被訴事實為有罪之陳
述，本院合議庭裁定由受命法官獨任進行簡式審判程序，並予判
決如下：
    主  文
甲○○施用第二級毒品，處有期徒刑肆月，如易科罰金，以新臺
幣壹仟元折算壹日。扣案殘留有甲基安非他命之殘渣袋肆只、藥
鏟壹支及吸食器壹組均沒收銷毀。
    事  實
一、甲○○前因於民國94年間因施用毒品案件，經本院以94年度
    毒聲字第198 號裁定送勒戒處所施以觀察、勒戒後，認無繼
    續施用毒品之傾向，於94年5 月5 日釋放，並經臺灣屏東地
    方法院檢察署檢察官以94年度毒偵字第938 號不起訴處分確
    定。詎其猶不思戒絕悔改，明知甲基安非他命業經公告列為
    毒品危害防制條例第2 條第2 項之第二級毒品，不得非法持
    有、施用，竟基於施用第二級毒品甲基安非他命之犯意，於
    上開觀察、勒戒執行完畢釋放後5 年內之98年8 月18日上午
    9 時許，在其工作之臺北縣汐止工地內，將甲基安非他命置
    於玻璃球吸食器內燒烤後，產生煙氣再以口鼻吸食之方式，
    施用第二級毒品甲基安非他命1 次。嗣於98年8 月18日20時
    許，在臺北市○○區○○街157 號前，因形跡可疑為警盤查
    ，並扣得甲基安非他命殘渣袋4 只、殘留有甲基安非他命之
    藥鏟1 支及吸食器1 組，始查悉上情。
二、案經臺北市政府警察局萬華分局移送臺灣臺北地方法院檢察
    署呈請臺灣高等法院檢察署檢察長命轉臺灣屏東地方法院檢
    察署檢察官偵查起訴。
    理  由
一、本案被告甲○○所犯違反毒品危害防制條例罪，並非法定刑
    為死刑、無期徒刑或最輕本刑3年以上有期徒刑之罪，亦非
    高等法院管轄第一審之案件，而被告於本院準備程序中就被
    訴事實為有罪之陳述，本院合議庭乃裁定由受命法官獨任進
    行簡式審判程序。又簡式審判程序之證據調查，依刑事訴訟
    法第273條之2規定，不受同法第159條第1項審判外陳述排除
    之限制，再被告對於卷內之各項證據，亦不爭執證據能力，
    故卷內所列之各項證據，自得作為證據，先予敘明。
二、上開犯罪事實，業據被告甲○○於警詢、偵訊及本院審理中
    供承不諱，復有同意搜索書、搜索扣押筆錄、扣押物品目錄
    表、照片1 張及扣案之甲基安非他命殘渣袋4 只、藥鏟1 支
    及吸食器1 組在案可資憑佐；而被告為警查獲後所排放之尿
    液經採樣送驗，以酵素免疫分析法檢驗及氣相層析質譜儀法
    確認檢驗結果，於嗎啡及甲基安非他命均呈陽性反應，此有
    毒品條例案尿液受檢人真實姓名對照表及臺灣尖端先進生技
    醫藥股份有限公司98年8 月28日出具之濫用藥物尿液檢驗報
    告各1 份附卷足稽（見臺灣台北地方法院檢察署98年度毒偵
    字第2379號卷第40至41頁）；又扣案之殘渣袋4 只、藥鏟1
    支及吸食器1 組，經警依軍備局生產製造中心第204 號廠製
    造之毒品簡易快速篩檢試劑初步檢驗，結果均呈第二級毒品
    甲基安非他命陽性反應，有初步檢驗報告及相片附卷可參（
    見臺灣台北地方法院檢察署98年度毒偵字第2379號卷第15至
    17 頁 ）足認被告前揭自白確與客觀事實相符，堪予採認。
    再被告前於94年間因施用毒品案件，經本院以94年度毒聲字
    第198 號裁定送勒戒處所施以觀察、勒戒後，認無繼續施用
    毒品之傾向，於94年5 月5 日釋放，並經臺灣屏東地方法院
    檢察署檢察官以94年度毒偵字第938 號不起訴處分確定，此
    有臺灣高等法院被告前案紀錄表及臺灣屏東地方法院檢察署
    全國施用毒品案件紀錄表在卷可查，是被告確有於觀察、勒
    戒執行完畢後，5 年內復行施用毒品之罪行。綜此，本件事
    證已臻明確，被告上開施用第二級毒品甲基安非他命之犯行
    洵堪認定，應依法論科。
三、按甲基安非他命係屬毒品危害防制條例第2 條第2 項第2 款
    所指之第二級毒品，不得持有及施用，核被告甲○○所為係
    犯毒品危害防制條例第10條第2項之施用第二級毒品罪。被
    告施用前持有第二級毒品之低度行為，應為其施用第二級毒
    品之高度行為所吸收，不另論罪。爰審酌被告前已因施用毒
    品犯行經觀察、勒戒，竟仍故態復萌，復行施用毒品不輟，
    無視於毒品對於自身健康之戕害及國家對於杜絕毒品犯罪之
    禁令，即足認非予以適當刑罰不足以禁絕；惟衡酌施用毒品
    係屬自戕行為，被告犯罪手段尚屬平和，亦未因此而危害他
    人，所生損害尚非鉅大，暨施用毒品者均有相當程度之成癮
    性及心理依賴，其犯罪心態與一般刑事犯罪之本質並不相同
    ，應側重適當之醫學治療及心理矯治為宜，且被告犯後坦承
    犯行，態度良好等一切情狀，酌情量處如主文所示之刑，併
    諭知易科罰金之標準，以資懲儆。又扣案之殘渣袋4 只、藥
    鏟1 支及吸食器1 組，均為被告所有且經使用過，其上殘留
    有微量第二級毒品甲基安非他命，業如上述，且俱與毒品甲
    基安非他命難以析離，應依毒品危害防制條例第18條第1 項
    前段之規定，沒收銷燬之。
據上論斷，應依刑事訴訟法第273 條之1 第1 項、第299 條第1
項前段，毒品危害防制條例第10條第2項、第18條第1項，刑法第
11 條前段、第41條第1項，判決如主文。
本案經檢察官潘國威到庭執行職務。
中    華    民    國    98    年    12    月    23    日
                  刑事第三庭    法  官  陳怡先
以上正本證明與原本無異。
如不服本判決應於收受判決後10日內向本院提出上訴書狀，並應
敘述具體理由；其未敘述上訴理由者，應於上訴期間屆滿後20日
內向本院補提理由書（均須按他造當事人之人數附繕本）「切勿
逕送上級法院」。
中    華    民    國    98    年    12    月    23    日
                                書記官  鍾小屏
毒品危害防制條例第10條
施用第一級毒品者，處 6 月以上 5 年以下有期徒刑。
施用第二級毒品者，處 3 年以下有期徒刑。


司法院資訊處製作；財團法人民間司法改革基金會備份。
